---
title: "Arbeidskrav 2"
format: html
editor: visual
---

# Oppgave 1

Vi valgte å bruke cyclingstudy datasettet istedenfor reliabilitets-datasettet vårt ettersom vi ikke testet laktatprofiler. Cyclingstudy-datasettet inneholder 20 forsøkpersoner hvor de aller fleste har gjennomført en laktatprofil på fire ulike tidspunkt (pre, meso1, meso2, og meso3). I cyclingstudy datasettet tilførte vi en tredjegrads polynominal regresjonsmodell som predikerer laktatet utifra watt for å fange opp laktatkrueven (sammenhengen mellom wattbelstninger og faktiske laktatverdier). Videre har vi regnet ut effektutvikling (watt) ved fikserte blodlaktatverdier (2- og 4 mmol*L) med metoden "inverse prediction". 

```{r}
#| include: false


library(tidyverse)
library(exscidata)
library(modelr)
library(gt)
library(gtExtras)



# import data
data(cyclingstudy)
data("hypertrophy")

```

```{r}
#| include: false
# new function containing a model-function for later iteration
subject_model <- function(df) { 
  lm(lactate ~ poly(x, 3, raw = TRUE), data = df)
}

# new function for later iteration
df_fun <- function(x) {
  as.data.frame(x)
}

```

```{r}
#| echo: false
#| warning: false
#| message: false
#| label: "lt table"
#| tbl-cap: "**Calculated Lactate Threshold**"
#| tbl-subcap: "Using fixed blood lactate concentration method (FBLC)"

# Table showing LT
cyclingstudy %>%
  select(subject, group, timepoint, lac.125:lac.375) %>%
  pivot_longer(names_to = "x", 
               values_to = "lactate", 
               names_prefix = "lac.",
               names_transform = list(x = as.numeric),
               cols = lac.125:lac.375) %>% 
  filter(!is.na(lactate)) %>% 
  group_by(subject, timepoint) %>%
  nest() %>% 
  mutate(model = map(data, subject_model),
         watt_range = list(watt = seq(from = 125, to = 375, by = 0.1)),
         df = map(watt_range, df_fun),
         pred = map2(df, model, add_predictions)) %>%
  unnest(pred) %>% 
  filter(abs(pred - 4) == min(abs(pred - 4)) | 
           abs(pred - 2) == min(abs(pred - 2))) %>% 
  select(subject, timepoint, x, pred) %>% 
  mutate(lactate = if_else(pred > 3, "ana", "aer")) %>% 
  select(-pred) %>% 
  rename(watt = x) %>% 
  pivot_wider(names_from = c(timepoint, lactate),
              values_from = watt) %>%
  select(subject, pre_aer, meso1_aer, meso2_aer, meso3_aer,
         pre_ana, meso1_ana, meso2_ana, meso3_ana) %>% 
  filter(subject <= 4) %>% 
  ungroup() %>% 
  gt() %>% 
  tab_spanner(columns = pre_aer:meso3_aer, label = "LT at 2 mmol*L") %>% 
  tab_spanner(columns = pre_ana:meso3_ana, label = "LT at 4 mmol*L") %>% 
  fmt_number(columns = pre_aer:meso3_ana, decimals = 0) %>% 
  gt_add_divider(columns = meso3_aer, color = "lightgrey", style = "dotted") %>%
  cols_label(subject = "Subject",
             pre_aer = "Pre",
             meso1_aer = "Meso1",
             meso2_aer = "Meso2",
             meso3_aer = "Meso3",
             pre_ana = "Pre", 
             meso1_ana = "Meso1",
             meso2_ana = "Meso2",
             meso3_ana = "Meso3") %>% 
  tab_header(title = md("**Calculated Lactate Threshold**"),
             subtitle = "Using fixed blood lactate concentration method (FBLC)") %>% 
  tab_footnote(footnote = "Showing the first 4 rows in the dataset") %>% 
  tab_footnote(footnote = "Abbriviations: LT, lactate threshold")
  
```

```{r}
#| echo: false
#| warning: false
#| message: false

# Table showing Reliability
cyclingstudy %>%
  select(subject, group, timepoint, lac.125:lac.375) %>%
  pivot_longer(names_to = "x", 
               values_to = "lactate", 
               names_prefix = "lac.",
               names_transform = list(x = as.numeric),
               cols = lac.125:lac.375) %>% 
  filter(!is.na(lactate)) %>% 
  group_by(subject, timepoint) %>%
  nest() %>% 
  mutate(model = map(data, subject_model),
         watt_range = list(watt = seq(from = 125, to = 375, by = 0.1)),
         df = map(watt_range, df_fun),
         pred = map2(df, model, add_predictions)) %>%
  unnest(pred) %>% 
  filter(abs(pred - 4) == min(abs(pred - 4)) | 
           abs(pred - 2) == min(abs(pred - 2))) %>% 
  select(subject, timepoint, x, pred) %>% 
  mutate(lactate = if_else(pred > 3, "4 mmol*L", "2 mmol*L")) %>% 
  select(-pred) %>% 
  rename(watt = x) %>% 
  pivot_wider(names_from = timepoint,
              values_from = watt) %>% 
  mutate(diff1 = meso1 - pre,
         diff2 = meso2 - meso1,
         diff3 = meso3 - meso2) %>% 
  pivot_longer(names_to = "diff",
               values_to = "value",
               cols = diff1:diff3) %>% 
  group_by(lactate) %>% 
  summarise(m = mean(c(pre, meso1, meso2, meso3), na.rm = T),
            s = round(sd(value, na.rm = T), 1),
            te = round(s / sqrt(2), 1), 
            cv = round(100 * (te / m), 1)) %>% 
  select(-s, -te) %>% 
  gt(rowname_col = "lactate") %>% 
  fmt_number(columns = m:cv, decimals = 1) %>% 
  cols_label(m = "M",
             cv = "CV") %>%
  tab_stubhead(label = "Lactate [BLa-]") %>% 
  tab_header(title = md("**Reliability of lactate threshold**"),
             subtitle = "Using fixed blood lactate concentration method (FBLC)") %>% 
  tab_footnote(footnote = "Abbriviations: M, mean; CV, coefficient of variations")

```

# Oppgave 2

```{r}
# Create a data frame of known distances and molecular weights

ladder <- data.frame(dist = c(448, 471.5, 501.5, 533.5, 572.5, 622.5, 678.5, 751.5, 790.5, 843.5, 901.5, 963.5, 1041.5), 
                     mw = c(1000, 900, 800, 
                            700, 600, 500,
                            400, 300, 250,
                            200,150, 100, 50))

            

# Create a new data frame of unknowns
unknown <- data.frame(dist = c(
                              530.5, 666.5, 730.5, 1022.5,
                              528.5, 664.5, 727.5, 1020.5,
                              517.5, 657.5, 719.5, NA))

  
# Fit the model
cal <- lm(log(mw) ~ dist, data = ladder)


# Check model performance, R^2 should be ~ 1.
summary(cal)


#Create predicted 

preds <- exp(predict(cal, newdata = unknown))
```

De predikerte tallene representerer størrelsen på DNA-fragmentene.

```{r}

# Making table

table <- tibble(molekylvekt = round(preds,0),
                subject = c("Pia","Pia","Pia","Pia","IJ", "IJ","IJ","IJ", "Emil", "Emil","Emil","Emil"),
                DNA = c(1, 2, 3, 4,1, 2, 3, 4, 1, 2, 3, 4))

table %>% 
  pivot_wider(names_from = subject, values_from = molekylvekt) %>% 
  gt() %>% 
  tab_header(title = md("**Predikerte størrelser på DNA-fragmentene**")) %>% 
  cols_label(DNA = md("Fragment<br>nummer")) %>% 
  tab_spanner(label = "Forsøkspersoner", columns = Pia:Emil)

```

# Oppgave 3

Hvordan påvirker knebøy volum hypertrofi i Vastus Lateralis?

Tabell som viser endring i målt volum på Vastus Lateralis og totalt volum i knebøy per deltager.

```{r, warning=FALSE, message=FALSE, echo=FALSE}
hypertrophy %>% 
  mutate(VL_change = VL_T4 - VL_T1) %>% 
  select(PARTICIPANT, VL_change, SQUAT_VOLUME) %>% 
  slice(1:5) %>% 
  gt(hypertrophy)


```

```{r, echo=FALSE}
dat <- hypertrophy %>%
  select(PARTICIPANT, SQUAT_VOLUME, VL_T4, VL_T1) %>%
  mutate(VL_change = VL_T4/VL_T1)

```

Lager en modell som predikerer endring i vasus lateralis´tverrsnitt opp mot treningsvolum og tester modell opp mot antagelser.

```{r, echo=TRUE}
mod <- lm(VL_change ~ SQUAT_VOLUME, data = dat)

plot(mod)


```

Reresjonstabell

```{r, echo=FALSE}
summary(mod)


```

```{r, echo=FALSE, warning=FALSE, message=FALSE}
dat %>% 
  ggplot(aes(SQUAT_VOLUME, VL_change)) +
  geom_smooth(method = "lm") +
  geom_point() + 
  theme_bw()
```

1.  For hver enhet (kg) løftet i knebøy, er den relative endringen i volum målt i Vastus Lateralis med -0.000001256 (-1.1256e-06), P-value = 0.281.

2.  Standarfeilen er et mål for spredning i verdiene i datasettet. Standardfeilen viser dermed presisjonen i estimatet av gjennomsnittet.

3.  T-verdien er tallet som brukes for å teste en nullhypotese. Utregningen er estimert koeffisient delt på standardfeilet til estimert koeffesient.

4.  P-verdien forteller oss hvor stor sannsynligheten er for at et observert avvik fra nullhypotesen ikke skyldes tilfeldigheter. Dersom nullhypotesen er sann, ønsker vi at det er mindre enn 5% sjanse for å gjøre en forkastningsfeil. Det vil si at p-verdien er mindre enn 0.05. I vårt datasett fant vi: P-verdi = 0.281, som viser at sannsynligheten for at den observerte forskjellen skyldes tilfeldigheter er 28%. Dette er høyere enn signifikansterskelen på 5%.
