---
title: "Assigment 2, part 3"
format: html
editor: visual
---
Hvordan påvirker knebøy volum hypertrofi i Vastus Lateralis?

```{r, warning=FALSE, message=FALSE}

library(tidyverse)
library(exscidata)
library(gt)
data("hypertrophy")

```

Tabell som viser endring i målt volum på Vastus Lateralis og totalt volum i knebøy per deltager.

```{r, warning=FALSE, message=FALSE, echo=FALSE}
hypertrophy %>% 
  mutate(VL_change = VL_T4 - VL_T1) %>% 
  select(PARTICIPANT, VL_change, SQUAT_VOLUME) %>% 
  gt(hypertrophy)


```



```{r, echo=FALSE}
dat <- hypertrophy %>%
  select(PARTICIPANT, SQUAT_VOLUME, VL_T4, VL_T1) %>%
  mutate(VL_change = VL_T4/VL_T1)

```

plot() funksjon for grafisk vurdering av data. 

```{r, echo=FALSE}
mod <- lm(VL_change ~ SQUAT_VOLUME, data = dat)

plot(mod)


```

Reresjonstabell

```{r, echo=FALSE}
summary(mod)


```


```{r, echo=FALSE, warning=FALSE, message=FALSE}
dat %>% 
  ggplot(aes(SQUAT_VOLUME, VL_change)) +
  geom_smooth(method = "lm") +
  geom_point()
```


1.	For hver enhet (kg) løftet i knebøy, er den relative endringen i volum målt i Vastus Lateralis med -0.000001256 (-1.1256e-06), P-value = 0.281.

2.	Standardavvik er et mål for spredning i verdiene. I vårt datasett er standardavviket

3.	T-verdien er tallet som brukes for å teste en nullhypotese. Utregningen er estimat koeffisienten delt på standardavviket.

4.	P-verdien forteller oss hvor stor sannsynligheten er for at en observert forskjell mellom datasett skylder tilfeldigheter. Dersom nullhypotesen er sann, ønsker vi at det er mindre enn 5% sjanse for å gjøre en forkastningsfeil. Det vil si at p-verdien er mindre enn 0.05. I vårt datasett fant vi: P-verdi = 0.281, gir oss en stor sannsynlighet for at den observerte forskjellen skyldes tilfeldigheter.
